# 经董事会股东会通过，向关联方提供有偿的资借款金，属于经营性占用还是非经营性

提问人：27721254 时间：2014-01-14 16:07:35
请教各位版主及同仁：某公司，经董事会及股东大会通过，向参股企业提供有偿的资金借款，属于经营性占用还是非经营性占用呢。
有没有明确的文件规定？“上市公司 2011 年年度报告工作备忘录第三号 上市公司非经营性资金占用及其他关联资金往来的专项说明“只明确说明了大股东及其附属企业的非经营占用，但对其他关联方的非经营性占用未做解释。谢谢大家了～

回答人：chenyiwei
这种做法是否合规？根据《关于规范上市公司与关联方资金往来及上市公司对外担保若干问题的通知》（证监发[2003]56号）第一条：
（二）上市公司不得以下列方式将资金直接或间接地提供给控股股东及其他关联方使用： 　　1 、有偿或无偿地拆借公司的资金给控股股东及其他关联方使用； 　　2 、通过银行或非银行金融机构向关联方提供委托贷款； 　　3 、委托控股股东及其他关联方进行投资活动； 　　4 、为控股股东及其他关联方开具没有真实交易背景的商业承兑汇票； 　　5 、代控股股东及其他关联方偿还债务；
6 、中国证监会认定的其他方式。

提问人：27721254 时间：2014-01-15 10:05:42
可是企业的董事会、股东大会都有投票通过的，对于我们外人来说，人家自己都同意了，我们也不能说不行吧。

回答人：chenyiwei
合规性问题建议咨询交易所内与该公司联系的专管员。但这属于非经营性占用应是比较明确的。